【裁判字號】    92,台上,5074
【裁判日期】    920918
【裁判案由】    偽造有價證券
【裁判全文】
最高法院刑事判決                              九十二年度台上字第五０七四號
    上  訴  人  乙○○︵原名甲.
    選任辯護人  楊雅棠律師
右上訴人因偽造有價證券案件，不服台灣高等法院中華民國九十年四月十一日第二審
更審判決（八十九年度上更(一)字第一一八八號，起訴案號：台灣板橋地方法院檢察署
八十七年度偵字第一三八四號），提起上訴，本院判決如左：
    主  文
上訴駁回。
    理  由
按刑事訴訟法第三百七十七條規定：上訴於第三審法院，非以判決違背法令為理由，
不得為之。是提起第三審上訴，應以原判決違背法令為理由，係屬法定要件。且必須
依據卷內資料為具體之指摘，並足據以辨認原判決已具備違背法令之形式，始屬相當
。本件原判決依憑上訴人乙○○︵原名甲○○，民國九十一年一月四日改名︶對於竊
取告訴人林秀月三張空白支票及未經告訴人同意授權而偽造有價證券之事實已於第一
審法院供承不諱，核與告訴人指訴之情節相符，復有上訴人偽造之三紙支票正反面影
本、告訴人於台北銀行基隆路分行帳戶００六七七之五號之八十五年一月間之對帳單
一紙附卷可資佐證等證據資料，認定上訴人有如原判決事實欄所載連續意圖供行使之
用，而偽造有價證券犯行，因而撤銷第一審科刑判決，仍按牽連犯從一重論處上訴人
連續意圖供行使之用，而偽造有價證券罪刑，已於理由內詳細敘述其所憑之證據及認
定之理由，並說明上訴人所辯伊與告訴人原屬男女朋友關係，彼此曾多次交換支票使
用，此次如未經授權，告訴人焉有可能不對銀行追索云云，不足採信。已依據卷內資
料詳予指駁，從形式上觀察，原判決並無違背法令情形存在。次查犯罪事實之認定及
證據之取捨，乃事實審法院之職權，且法院憑以認定犯罪事實之證據，並不以直接證
據為限，即綜合各種證據，本於推理作用，為其認定犯罪事實之基礎，如不違背經驗
法則與論理法則，即不得指為違法，而據為上訴第三審之理由。原判決綜合各種證據
，認定上訴人有上揭犯行，究竟違背如何之經驗法則或論理法則，上訴意旨，並未具
體指明，徒憑己見，就原判決已說明之事項或屬原審採證認事職權之適法行使，任意
指摘有採證違法，且仍為單純事實之爭執，難謂為適法之第三審上訴理由。再刑事訴
訟法第三百七十九條第十款所稱應調查之證據，係指與待證事實有重要關係，在客觀
上認為應行調查者而言。如在客觀上非認定事實及適用法律之證據，即無調查之必要
，自得不予調查。原判決已就上訴人於第一審法院審理時坦承竊取告訴人之空白支票
並加以偽造行使等情，核與告訴人指訴情節相符，並有偽造之支票影本附卷足憑，於
理由內詳加說明，已足認上訴人確有上揭犯行。至於銀行人員是否疏失未核對出上訴
人偽簽之筆跡？支票之票根是否確一併被上訴人撕掉？顯然不足以動搖原判決所為之
論斷，原審未予調查，自不能指為違法。上訴意旨執此指摘原審調查未盡，亦非合法
之上訴理由。又原判決所認定告訴人至八十五年二月間始知悉上情，固與上訴人所指
已於同年一月七日立保證書並簽具本票同意分期償還等情，日期稍有差異，但查上訴
人竊盜及偽造有價證券之事證既已明確，上訴人事後同意賠償為犯罪後態度如何之問
題，而告訴人事後何時知悉，亦與上訴人犯罪構成要件無關，上訴人所指於本件判決
主旨並無影響，依刑事訴訟法第三百八十條之規定，不得為上訴第三審之理由。其餘
上訴意旨就原審尚有何與待證事實有重要關係之證據，未踐行調查，並未依據卷內訴
訟資料為具體之指摘，漫指有職權調查未盡之違法，殊非適法之第三審上訴理由。依
前揭說明，其上訴違背法律上之程式，應予駁回。
據上論結，應依刑事訴訟法第三百九十五條前段，判決如主文。
中      華      民      國    九十二    年      九      月     十八     日
                              最高法院刑事第二庭
                                  審判長法官  陳  錫  奎
                                        法官  洪  清  江
                                        法官  李  伯  道
                                        法官  陳  世  淙
                                        法官  洪  佳  濱
      右正本證明與原本無異
                                              書  記  官
中      華      民      國    九十二    年      九      月    二十六    日


司法院資訊處製作；財團法人民間司法改革基金會備份。
